---
title: "Economia Naranja Modulo 2"
author: "Bernabe Reinoza"
date: "15/3/2022"
output: html_document
---
## Economía Naranja {.smaller}
La economía naranja hace referencia al mundo de la cultura, la industria creativa y la creación de contenido. Se denomina, por tanto, universo naranja a todas aquellas actividades que transformen el conocimiento en un bien o un servicio que trate de fomentar, además del beneficio económico, el desarrollo de la cultura y la creatividad.

**¿Qué actividades integra la economía naranja?** 
Como íbamos diciendo, la economía naranja hace referencia a todas aquellas actividades que se encuentren directamente relacionadas con el mundo de la cultura, el arte o la creatividad. En este sentido, una serie de actividades que consistan en la transformación de ideas en bienes y servicios relacionados con el mundo de la cultura.


```{r setup, include=FALSE} 
knitr::opts_chunk$set(echo = TRUE)
```

## Data Set y Objtivo del Proyecto {.smaller}

**¿Qué es la economía naranja?**
Es donde se mezclan las industrias culturales con las áreas de soporte como el desarrollo de aplicaciones o software.

**Oportunidades en LATAM.**
**Buscaremos responder a la pregunta: **
Si tienes un startup que hace software, ¿en qué país abrirías una oficina?

El dataset de economía naranja fue creado con las siguientes variables:

- Pais LATAM
- PIB Per Cápita
- PIB Pais
- Crecimiento PIB
- Aporte de servicios a PIB.
- Aporte de economía naranja a PIB.
- Penetración de internet.
- Inflación.
- Tasa de desempleo.
- Población debajo de la línea de pobreza.
- Edad mediana de la población.
- Porcentaje de la población entre 25-54 años.
- Inversión en educación %PIB.

*El data set fue crado por la proferora Sonia Ardila Senior Data Specialist en Claro Colombia* 

## Mis datos


## Data set

```{r , echo = TRUE}

df<- read.csv("orangeec.csv", header = TRUE)
knitr::kable(df[,], caption = 'Economía Naranja')

```
## Sumary
```{r , echo = TRUE}
str(df)
summary(df)

```
### Algunos datos adiciones

Que paises tienen **PIB mayor o igual a 15.000 USD**
```{r , echo = TRUE}
na.omit(df[df$GDP.PC>=15000,])

```

Que que países **la economía naranja (industrias creativas) aporta el 2% a su PIB**
```{r , echo = TRUE}
na.omit(df[df$Creat.Ind...GDP<=2,])

```

Penetracion de internet en la poblacion sea **mayor al 80%** y que la inversion en educacion del PIB sean **mayor o igual a 4.5**

```{r , echo = TRUE}
na.omit(new_Orange <- subset(df,Internet.penetration...population>80 & Education.invest...GDP>=4.5,select=c(Country,Creat.Ind...GDP,Internet.penetration...population)))
```



# Análisis Exploratorio de Datos

## Relación entre los datos.

Podemos observar graficamente que la relación es dispersa y lo podemos verificar con la correlación que analizaremos mas adelante-

Aca vemos unos datos bastante dispersos tambien, sin embargo vemos dos datos interesantes donde dos paises tienen un PIB per capita bastante alto y un % de aporte de la economia naranjan alto.
```{r out.width='50%',fig.show="hold",fig.pos="htbp"}


plot(df$Unemployment ~ df$Education.invest...GDP,
     xlab="Inversion educación (%PIB)",
     ylab ="Desempleo",
     main= "Relación inversion en Educación y desempleo")


plot(df$GDP.PC ~ df$Creat.Ind...GDP,
     xlab="Aporte de economía naranja al PIB (%)",
     ylab ="PIB per cápita",
     main= "Relación entre econimía narnaja y PIB per cápita ")


```


```{r , echo = TRUE}
new<-subset(df,select=c(2,4,8,13))
pairs(new)
cor(new)
```

# Correlaciones de Interes

Tomamos los datos que pensamos que pueden influencia en el aporte de economia naranja.
```{r , echo = TRUE}
newdata<-subset(df,select=c(5,6,10,11,12,13))
pairs(newdata)
cor(newdata,use = "complete.obs")
```

**Se descartaron la relación de las variables de Penetración de Internet y la inversión en educación, con el aporte de la economía naranja al PIB.**

## Gráficas de Caja
```{r ,echo=FALSE}
library("ggplot2")
(mediaPIB<-mean(df$GDP.PC))
library("dplyr")
df <-df %>%
  mutate(Strong_economy = ifelse(GDP.PC < mediaPIB,
                                 "Por debajo promedio pib per capita",
                                 "Sobre-Arriba promedio pib per capita"))
```

```{r out.width='45%',fig.show="hold",fig.pos="htbp"}
par(mar = c(4, 4, 0.1, 0.1))

ggplot(df,aes(x=Strong_economy, y=Creat.Ind...GDP, fill=Strong_economy))+
  geom_boxplot(alpha=0.4)+
  labs(x="Tipo de País",y="Aporte de Economía Naranja la PIB",
       title="Aporte Ecomonía Naranja en PIB paises LATAM con alto y bajo PIB per cápita")+
  theme(legend.position = "none")+
  theme(panel.background = element_blank(),
        panel.grid.major = element_blank(),
        panel.grid.minor = element_blank())



ggplot(df,aes(x=Strong_economy, y=Internet.penetration...population, fill=Strong_economy))+
  geom_boxplot(alpha=0.3)+
  #scale_y_continuous(breaks = seq(40, max(100), 10))+
  labs(x="Tipo de País",y="Penetración de Internet(%)",
       title="Penetración de Internet en PIB paises LATAM con alto y bajo PIB per cápita")+
  theme(legend.position = "none")+
  theme(panel.background = element_blank(),
        panel.grid.major = element_blank(),
        panel.grid.minor = element_blank())
```


```{r,echo=FALSE}
library("plotly")

```

```{r,echo=FALSE}
my_graph<-ggplot(df, aes(Internet.penetration...population,Creat.Ind...GDP,label=row.names(df))) +
  geom_point(aes(color=factor(Strong_economy), size=GDP.Growth..))+
  labs(x="Penetracion Internet",y="Aporte econimia naranja al PIB (%)",
       Title="Penetracion de internet en la poblacion y aporte de la economia naranja al PIB")
p = ggplotly(my_graph)
p
```

# Ajustando datos para mejorar visualizaciones eficientes
```{r,echo=TRUE}
df <- df %>% mutate(Crecimiento_GDP = ifelse(GDP.Growth.. >= 2.5, "2.5% ó más","Menos 2.5%"))

df <- df %>% mutate(Anaranjados=ifelse(Creat.Ind...GDP >= 2.5, "Mas anaranjados", "Menos anaranjados"))
```
Para ver ranking, pedimos un orden en sentido descendente con arrange y desc 
```{r,echo=TRUE}
df %>% arrange(desc(Creat.Ind...GDP))
```
Buscando paises con nombres especificos
```{r,echo=TRUE}
library("dplyr")
TopNaranjas <- df %>% filter(Country %in% c("Mexico", "Panama", "Argentina", "Colombia", "Brazil","Paraguay"))


TopNaranjas %>% arrange(desc(Creat.Ind...GDP))


```
# Los paises Naranjas



```{r,echo=TRUE}


ggplot(TopNaranjas, aes(x=Internet.penetration...population, y=Services...GDP, size=GDP.PC))+ geom_point()+ facet_wrap(~Country)

ggplot(TopNaranjas, aes(x=Education.invest...GDP, y=Creat.Ind...GDP, size=Unemployment))+ geom_point()+ facet_wrap(~Country)




ggplot(TopNaranjas, aes(x=Internet.penetration...population, y=GDP.PC,fill=Creat.Ind...GDP)) + geom_tile()+ facet_wrap(~Country)+scale_fill_gradient(colors(distinct = TRUE))

```


# Resultados

En cuanto al análisis realizado para la economía naranja podemos ver las siguientes concusiones:
Las variables con mayor correlación:
-	En los países donde el aporte de los servicios es alto tienen un PIB per cápita mayor.
-	En los países en la donde Inversión de educación el porcentaje mas alto de la población es de 25 a 54 años.
Sin embargo, podemos tomar en cuenta que las variables que más interés podemos tener para realizar un emprendimiento la relación de las variables de Penetración de Internet y la inversión en educación, con el aporte de la economía naranja al PIB. Y según las últimas observaciones podemos concluir que los mejores países para emprender dentro de la economía naranja son:
Panamá y México.


