---
title: "Economia Naranja Modulo 2"
author: "Bernabe Reinoza"
date: "15/3/2022"
output: html_document
---
## Economía Naranja {.smaller}
La economía naranja hace referencia al mundo de la cultura, la industria creativa y la creación de contenido. Se denomina, por tanto, universo naranja a todas aquellas actividades que transformen el conocimiento en un bien o un servicio que trate de fomentar, además del beneficio económico, el desarrollo de la cultura y la creatividad.

**¿Qué actividades integra la economía naranja?** 
Como íbamos diciendo, la economía naranja hace referencia a todas aquellas actividades que se encuentren directamente relacionadas con el mundo de la cultura, el arte o la creatividad. En este sentido, una serie de actividades que consistan en la transformación de ideas en bienes y servicios relacionados con el mundo de la cultura.


```{r setup, include=FALSE} 
knitr::opts_chunk$set(echo = TRUE)
```

## Data Set y Objtivo del Proyecto {.smaller}

**¿Qué es la economía naranja?**
Es donde se mezclan las industrias culturales con las áreas de soporte como el desarrollo de aplicaciones o software.

**Oportunidades en LATAM.**
**Buscaremos responder a la pregunta: **
Si tienes un startup que hace software, ¿en qué país abrirías una oficina?

El dataset de economía naranja fue creado con las siguientes variables:

- Pais LATAM
- PIB Per Cápita
- PIB Pais
- Crecimiento PIB
- Aporte de servicios a PIB.
- Aporte de economía naranja a PIB.
- Penetración de internet.
- Inflación.
- Tasa de desempleo.
- Población debajo de la línea de pobreza.
- Edad mediana de la población.
- Porcentaje de la población entre 25-54 años.
- Inversión en educación %PIB.

*El data set fue crado por la proferora Sonia Ardila Senior Data Specialist en Claro Colombia* 

## Mis datos


## Data set

```{r , echo = TRUE}

df<- read.csv("orangeec.csv", header = TRUE)
knitr::kable(df[,], caption = 'Economía Naranja')

```
## Sumary
```{r , echo = TRUE}
str(df)
summary(df)

```
### Algunos datos adiciones

Que paises tienen **PIB mayor o igual a 15.000 USD**
```{r , echo = TRUE}
na.omit(df[df$GDP.PC>=15000,])

```

Que que países **la economía naranja (industrias creativas) aporta el 2% a su PIB**
```{r , echo = TRUE}
na.omit(df[df$Creat.Ind...GDP<=2,])

```

Penetracion de internet en la poblacion sea **mayor al 80%** y que la inversion en educacion del PIB sean **mayor o igual a 4.5**

```{r , echo = TRUE}
na.omit(new_Orange <- subset(df,Internet.penetration...population>80 & Education.invest...GDP>=4.5,select=c(Country,Creat.Ind...GDP,Internet.penetration...population)))
```


## Análisis Exploratorio de Datos

- Bullet 1
- Bullet 2
- Bullet 3

## Slide with R Output

```{r cars, echo = TRUE}
summary(cars)
```

## Slide with Plot

```{r pressure}
plot(pressure)
```

